【裁判字號】    94,易,2140
【裁判日期】    950217
【裁判案由】    毒品危害防制條例
【裁判全文】
臺灣高雄地方法院刑事判決              94年度易字第2140號
公  訴  人  臺灣高雄地方法院檢察署檢察官
被      告  乙○○
上列被告因違反毒品危害防制條例案件，經檢察官提起公訴（94
年度毒偵字第9925號），嗣因被告就被訴事實為有罪之陳述，經
本院合議庭裁定由受命法官獨任適用簡式審判程序審理，本院判
決如下：
    主  文
乙○○連續施用第二級毒品，累犯，處有期徒刑拾月，扣案之玻
璃球吸食器壹支沒收銷燬之。
    事  實
一、乙○○前於民國86年間，因施用毒品案件，經本院以87年度
    毒聲字第2839號裁定送觀察、勒戒後，認無繼續施用毒品之
    傾向，而由臺灣高雄地方法院檢察署檢察官於88年3 月19日
    以86年度偵字第26786 號不起訴處分確定。復於89年間，因
    違反毒品危害防制條例案件，經本院以89年度毒聲字第756
    號裁定送臺灣高雄看守所附設勒戒處所觀察、勒戒後，認有
    繼續施用毒品傾向，復經本院以89年度毒聲字第1959號裁定
    令入戒治處所施以強制戒治1 年，嗣經本院以89年度毒聲字
    第5757號裁定停止戒治，所餘戒治期間付保護管束，而於89
    年8 月4 日因停止其處分出監，並於90年2 月23日強制戒治
    期滿，未經撤銷；而其所犯施用第二級毒品案件並經本院以
    89年度鳳簡字第272 號判處有期徒刑6 月確定，嗣於90年9
    月20日執行完畢出監，詎其猶不知悔改，復於前開強制戒治
    執行完畢釋放後5 年內，基於施用第二級毒品甲基安非他命
    之概括犯意，自93年10月21日某時起至94年10月12日晚間11
    時許止，在其位於高雄縣鳳山市○○路432 之11號住處及高
    雄縣鳳山市○○街59巷1 弄16號等處，以將第二級毒品甲基
    安非他命放入玻璃球吸食器中燒烤後吸食其煙霧之方式，連
    續施用第二級毒品甲基安非他命多次。嗣於94年10月13日下
    午3 時50分許，在高雄縣鳳山市○○街59巷1 弄16號，為警
    查獲，並扣得玻璃球吸食器1 支，經其同意採尿送驗後，始
    悉上情。
二、案經高雄市政府警察局刑警大隊報請臺灣高雄地方法院檢察
    署檢察官偵查起訴。
    理  由
一、按本案被告乙○○所犯係死刑、無期徒刑、最輕本刑為3 年
    以上有期徒刑以外之罪，其於準備程序就前揭被訴事實為有
    罪之陳述，經受命法官告知簡式審判程序之旨，並聽取其與
    公訴人之意見後，本院認無不得或不宜改依簡式審判程序進
    行之情事，依刑事訴訟法第273 條之1 第項、第284 條之1
    規定，裁定本案由受命法官獨任進行簡式審判程序，合先敘
    明。
二、上揭犯罪事實，業據被告迭於警詢、偵訊及本院審理時供認
    不諱，並有扣案之玻璃球吸食器1 支在卷足考，且其經警採
    集尿液送檢驗結果，呈甲基安非他命陽性反應，此有高雄市
    立凱旋醫院94年10月24日檢體編號L00-00000 濫用藥物尿液
    檢驗報告1 紙在卷可稽。再者，為警查獲之玻璃球吸食器1
    支，經本院送高雄醫學大學附設中和紀念醫院驗結果，含有
    第二級毒品甲基安非他命陽性反應，亦有高雄醫學大學附設
    中和紀念醫院95年1 月10日報告編號0000-000檢驗報告1 紙
    附卷可參，綜上足徵被告任意性之自白與事實相符，本案事
    證已臻明確，被告犯行堪以認定，應予依法論科。
三、查被告前於86年間，因施用毒品案件，經本院以87年度毒聲
    字第2839號裁定送觀察、勒戒後，認無繼續施用毒品之傾向
    ，而由臺灣高雄地方法院檢察署檢察官於88年3 月19日以86
    年度偵字第26786 號不起訴處分確定。復於89年間，因違反
    毒品危害防制條例案件，經本院以89年度毒聲字第756 號裁
    定送臺灣高雄看守所附設勒戒處所觀察、勒戒後，認有繼續
    施用毒品傾向，復經本院以89年度毒聲字第1959號裁定令入
    戒治處所施以強制戒治1 年，嗣經本院以89年度毒聲字第57
    57號裁定停止戒治，所餘戒治期間付保護管束，而於89 年8
    月4 日因停止其處分出監，90年2 月23日強制戒治期滿未經
    撤銷等情，有臺灣高等法院被告前案紀錄表1 份在卷可查，
    其於前案強制戒治執行完畢釋放後5 年內，再犯本案毒品危
    害防制條例之罪，犯罪事證明確，其所為顯與該條例第23
    條第2 項之規定相符，應予依法論科。
四、按甲基安非他命屬毒品危害防制條例第2 條第2 項第2 款所
    定之第二級毒品，不得非法持有、施用，是核被告所為，係
    犯毒品危害防制條例第10條第2 項之施用第二級毒品罪。被
    告持有第二級毒品甲基安非他命進而施用，其持有甲基安非
    他命之低度行為，應為施用之高度行為所吸收，不另論罪。
    被告先後多次施用第二級毒品甲基安非他命之行為，時間緊
    接，所犯係構成要件相同之罪，顯係基於概括犯意反覆為之
    ，為連續犯，應依法論以一罪，並加重其刑。又被告前於89
    年間，因違反毒品危害防制條例案件，經本院以89年度鳳簡
    字第272 號判處有期徒刑6 月確定，而於90年9 月20日執行
    完畢出監，此有臺灣高等法院被告前案紀錄表1 份在卷可參
    ，其於有期徒刑執行完畢後5 年內，再犯本案有期徒刑以上
    之罪，為累犯，應依刑法第47條規定加重其刑，爰審酌被告
    施用毒品足以戕害身心健康，滋生其他犯罪，惡化社會治安
    ，其屢經觀察、勒戒及強制戒治後，仍再度施用毒品，顯見
    其戒毒之意志不堅，自制力不佳，應有入監矯治之必要，惟
    念及被告施用毒品，戕害己身，本質上屬於病患性行為，且
    其犯後坦承犯行，並獲公訴人求處有期徒刑10月，應屬允當
    等一切情狀，量處如主文所示之刑，以示懲儆。又查獲之玻
    璃球吸食器1 支，經本院送驗結果，含有第二級毒品甲基安
    非他命，業如前述，且客觀上難以析離，應依毒品危害防制
    條例第18條第1 項前段規定，予以宣告沒收銷燬之。
據上論斷，應依刑事訴訟法第273 條之1 第1 項、第284 條之1
、第299 條第1 項前段，毒品危害防制條例第10條第2項、第18
條第1 項前段，刑法第11條、第56條、第47條，判決如主文。
本案經檢察官甲○○到庭執行職務。
中    華    民    國    95    年    2     月    17    日
                  刑事第九庭    法  官  謝梨敏
以上正本證明與原本無異。
如不服本判決，應於判決送達後10日內，向本院提出上訴狀。
                                書記官  林志衡
中    華    民    國    95    年    2     月    17    日
附錄本判決論罪之法條：
毒品危害防制條例第10條
施用第1級毒品者，處6月以上5年以下有期徒刑。
施用第2級毒品者，處3年以下有期徒刑。


司法院資訊處製作；財團法人民間司法改革基金會備份。
